# 请问陈版主

提问人：zs940790478 时间：2019-01-02 13:35:55
捕获 5.PNG (201.77 KB, 下载次数: 0)
2019-1-2 13:15 上传
两个问题
一、企业买了一个专利，专利合同价款 500 万，包括专利权 200 万，技术秘密 300万；合同约定一月份完成专利登记变更，技术秘密资料分次交付，上面图片是付款方式；企业会计处理是， 1 月份付款 200 万，借：其他应收款 200 万，贷：银存 200万 12 月份收到发票，借：无形资产 200 万 贷：其他应收款 200 万1 、专利权入账时间和入账价值问题。无形资产包括专利权那部分以及技术资料那部分，确认时间是根据专利变更登记时间以及技术资料全部提交完成时间，还是根据什么，企业按发票入账是不是有问题？入账价值部分，如果付款时间按照合同虽然是分次分款，但合同只规定了最迟付款时间（相当于时间不定），那是按照企业处理的，每付款一次，单独确认无形资产？还是直接按照总价款 500 万确认无形资产？还是按照分期付款确认无形资产，进行折现呢？
二、企业宿舍进行了装修，宿舍楼是别人企业的，暂时还没有买过去，但也没有交租金，装修费，企业计入了长期待摊，装修工程 6 月份就验收了，企业八月份收到发票才入账，付款也是多次，是按照验收入账，然后进行摊销，还是企业按照发票入账也行呢，因为准则是说的付款的次月进行摊销，但是企业是让母公司进行代付的。也不好确认真正付款时间。

回答人：chenyiwei
为何专利的转让和转让费的支付进度与生产线建造进度挂钩？首先建议明确：该专利是否必须通过该特定生产线才能实现；除了通过该生产线制造产品以外，本企业要实现该专利权中所包含的经济利益，还有无其他方式；本企业能否独立地将该专利用于除了该生产线以外的其他用途？
根据对上述问题的分析，以确定该专利能否单独确认为一项无形资产，还是作为生产线成本的一部分计入固定资产价值，不单独确认一项无形资产。
如果单独确认无形资产的，则应以企业实际收到构成该专利的全套技术资料并具备独立使用条件时确认为无形资产，并开始摊销。此前支付的款项作为“其他非流动资产——购建非流动资产预付款”。对未来分期支付的款项，应按其折现值计入资产价值并确认长期应付款。
对宿舍装修（长期待摊费用）应合理确定达到预定可使用状态的时间，自达到预定可使用状态的当月或次月开始摊销。

提问人：zs940790478 时间：2019-01-04 14:40:10
继续请教陈版主，还是上面的业务，因为四项专利可以和待建的生产线独立开来，所以打算还是入无形资产，但如果是四项专利，签的一个合同，总共200 万，但是专利有效期不同，如果把将来要付的 300 万进行资本化，该怎么入账和进行摊销呢，那四种专利可以独立开来（提取方法、加工方法、提取装置、加工装置）。

回答人：chenyiwei
建议聘请评估机构对这四项专利分别进行评估，按其相对公允价值比例对总成本进行分摊确认各项专利的入账价值。但还是建议谨慎考虑：实现这些专利中的经济利益，是否只有通过在建的生产线。

提问人：zs940790478 时间：2019-01-05 15:41:45
个人是这么考虑的，这四个专利，可以买过来再转让，也可以通过生产实现经济利益，但如果生产的话，是必须依赖于在建的厂房，但是如果把四个专利计入厂房固定资产，那如果厂房坏了或者不能使用了，但四个专利还是独立完好的存在于有效期内，会不会不太好呢 @chenyiwei

回答人：chenyiwei
专利不可能和厂房相联系，但可能与同时购入的设备相关。建议确定两者之间的联系，以及是否具备在所购入的设备之外独立使用和实施该专利的条件。

提问人：zs940790478 时间：2019-01-06 22:39:28
在签订专利转让合同之前，四项专利其中之一，被授权一个食品公司独占使用，这样可不可以认为这四项专利可以独立产生经济利益呢

回答人：chenyiwei
要看本企业是否具有独立实施和使用该专利的条件。